臺灣臺中地方法院刑事裁定
111年度單禁沒字第693號
聲  請  人  臺灣臺中地方檢察署檢察官
被      告  張朕瑋


                    （現另案在法務部○○○○○○○○○執行中）
上列聲請人因被告違反毒品危害防制條例案件（110年度戒毒偵
字第84號），聲請單獨宣告沒收（111年度聲沒字第572號），本
院裁定如下：
    主  文
扣案之甲基安非他命壹包（驗餘淨重零點壹貳肆參公克）沒收銷
燬。
    理  由
一、聲請意旨略以：被告張朕瑋於民國109年7月28日晚間9時許
    ，在臺中市○○區○○○○街0巷00號住處内，以將甲基安非他命
    放入玻璃球内點火燒烤吸食其煙霧之方式，施用第二級毒品
    甲基安非他命1次之犯行，經本院以109年度毒聲字第545號
    裁定令入法務部○○○○○○○○附設勒戒處所觀察、勒戒後，認受
    觀察勒戒人有繼續施用毒品傾向，並經本院以110年度毒聲
    字第68號裁定令入戒治處所強制戒治，而於110年1月15日入
    法務部○○○○○○○○轉臺東戒治所執行強制戒治。嗣法務部於11
    0年3月26日公布修正評估標準，且受處分人張朕瑋入法務部
    ○○○○○○○○執行強制戒治後，其在所生活規律、表現穩定，經
    戒治處所綜合評估後，受處分人自無繼續執行強制戒治之必
    要，爰聲請本院裁定免予繼續執行處分後，業經本院以110
    年度聲字第2063號裁定免予繼續執行確定。嗣經臺灣臺中地
    方檢察署（下稱臺中地檢署）於110年5月26日停止執行釋放
    被告後（另有徒刑接續執行），而為不起訴之處分確定，有
    臺中地檢署檢察官110年度戒毒偵字第84號不起訴處分書存
    卷可參。然因上開案件經警方扣得被告所有之第二級毒品1
    小包（送驗淨重0.1275公克，驗餘淨重0.1243公克），經送
    鑑驗後，檢出甲基安非他命成分，屬毒品危害防制條例第二
    級毒品甲基安他命，有衛生福利部草屯療養院109年8月12日
    草療鑑字第1090800166號鑑驗書1紙附卷可憑，因屬違禁物
    而尚未處理，故除鑑驗用罄者外，爰依刑法第38條第1項、
    第40條第2項、毒品危害防制條例第18條第1項前段之規定，
    聲請宣告沒收銷燬之等語。
二、毒品危害防制條例第18條於109年1月15日修正公布，自110
    年5月1日施行（即於被告本案行為後施行）。而依刑法第2
    條第2項規定「沒收、非拘束人身自由之保安處分適用裁判
    時之法律。」，已明確規範有關沒收之法律適用，應適用裁
    判時法，無比較新舊法之問題。而按查獲之第一級、第二級
    毒品及專供製造或施用第一級、第二級毒品之器具，不問屬
    於犯罪行為人與否，均沒收銷燬之，毒品危害防制條例第18
    條第1項前段定有明文。另按違禁物或專科沒收之物得單獨
    宣告沒收，刑法第40條第2項亦定有明文。　　
三、經查：
  ㈠被告於109年7月28日晚間9時許，施用第二級毒品甲基安非他
    命1次之犯行，經本院以109年度毒聲字第545號裁定送勒戒
    處所觀察、勒戒，因認有繼續施用毒品之傾向，又經本院以
    110年度毒聲字第68號裁定入戒治處所強制戒治，嗣經臺灣
    高等法院臺中分院（下稱臺中高分院）以110年度毒抗字第2
    28號裁定抗告駁回確定，後因法務部於110年3月26日修正公
    布施行「有無繼續施用毒品傾向評估標準紀錄表」及「有無
    繼續施用毒品傾向評估標準評分說明手冊」，法務部○○○○○○
    ○○重新評估後，認被告無繼續施用毒品之傾向，臺中地檢署
    乃聲請免予繼續執行強制戒治，經本院以110年度聲字第206
    3號裁定被告所受強制戒治處分，免予繼續執行，並於110年
    5月26日予以釋放（另接續執行另案徒刑），嗣經臺中地檢
    署檢察官以110年度戒毒偵字第84號為不起訴處分確定等情
    ，有本院109年度毒聲字第545號裁定、本院110年度毒聲字
    第68號裁定、臺中高分院110年度毒抗字第228號裁定、本院
    110年度聲字第2063號裁定、臺中地檢署檢察官110年度戒毒
    偵字第84號不起訴處分書、臺灣高等法院被告前案紀錄表在
    卷可查。
  ㈡而被告經警於109年7月29日凌晨1時18分許，在臺中市○區○○
    街00號所扣得之甲基安非他命1包，為被告所有，經送驗結
    果，檢出第二級毒品甲基安非他命成分，驗餘淨重0.1243公
    克之情，有自願受搜索同意書、臺中市政府警察局霧峰分局
    搜索扣押筆錄、扣押物品目錄表、109年度安保字第1053號
    扣押物品清單、衛生福利部草屯療養院109年8月12日草療鑑
    字第1090800166號鑑驗書在卷可參。可知，扣案之甲基安非
    他命1包為毒品危害防制條例第2條第2項第2款所明定列管之
    第二級毒品，屬違禁物。聲請人聲請單獨宣告沒收銷燬之，
    揆諸前開規定，應認正當，應予准許。至於鑑驗用罄部分，
    則因不復存在，自不為沒收之諭知，併此敘明。
四、依刑事訴訟法第220條、第455之36條第2項，毒品危害防制
    條例第18條第1項前段，刑法第40條第2項，裁定如主文。
中　　華　　民　　國　　111 　年　　8 　　月　　22　　日
                  刑事第四庭    法  官  黃佳琪
以上正本證明與原本無異。
如不服本裁定，應於裁定送達後5日內，向本院提出抗告狀（須
附繕本）。
                                書記官  顏偉林
中　　華　　民　　國　　111 　年　　8 　　月　　22　　日